【裁判字號】    96,訴,5102
【裁判日期】    970229
【裁判案由】    毒品危害防制條例
【裁判全文】
臺灣高雄地方法院刑事判決              96年度訴字第5102號
公  訴  人  臺灣高雄地方法院檢察署檢察官
被      告  甲○○
                    （另案於臺灣高雄第二監獄執行中)
上列被告因毒品危害防制條例案件，經檢察官提起公訴（96年度
毒偵字第7512號、第9570號、第9571號），經本院裁定改行簡式
審判程序，判決如下：
    主  文
甲○○施用第一級毒品，共貳罪，各處有期徒刑柒月，應執行有
期徒刑壹年。
    事  實
一、甲○○前因施用毒品案件，經本院以93年度毒聲字第2549號
    裁定送觀察、勒戒後，認無繼續施用毒品傾向，於民國95年
    3 月31日釋放出所，並經臺灣高雄地方法院檢察署檢察官以
    95年度毒偵緝字第153 號為不起訴處分確定。詎其仍不知悔
    改，於觀察、勒戒執行完畢釋放後5 年內，明知海洛因業經
    公告列為毒品危害防制條例第2 條第2 項之第一級毒品，仍
    基於施用第一級毒品海洛因之犯意，分別於96年2 月10日下
    午7 時25分許為警採尿前回溯24小時內某時（不含警力拘束
    時間）以及同年3 月30日13時許為警採尿前回溯24小時內某
    時，在其位於高雄縣林園鄉○○村○○路130 巷10號住處，
    將海洛因摻水以針筒注射之方式，各施用第一級毒品海洛因
    1 次。嗣經警分別經其同意採尿送驗結果，均呈海洛因代謝
    後之嗎啡陽性反應，始知上情。
二、案經高雄市政府警察局苓雅分局、高雄縣政府警察局林園分
    局報請臺灣高雄地方法院檢察署檢察官偵查起訴。
    理  由
一、本件被告甲○○所犯係死刑、無期徒刑、最輕本刑為3 年以
    上有期徒刑以外之罪，其於準備程序中就被訴事實為有罪之
    陳述，經法官告知簡式審判程序之旨，並聽取公訴人及被告
    之意見後，本院依刑事訴訟法第273 條之1 第1 項之規定，
    裁定進行簡式審判程序。又本件之證據調查，依刑事訴訟法
    第273 條之2 規定，不受同法第159 條第1 項、第161 條之
    2 、第161 條之3 、第163 條之1 及第164 條至第170 條規
    定之限制，均合先敘明。
二、訊據被告甲○○對於在上揭時、地，以上述方法施用第一級
    毒品海洛因之犯罪事實坦承不諱（本院卷第45頁），被告對
    於在96年2 月10日、同年3 月30日，為警查獲經其同意採尿
    送驗，分別由警方提供乾淨空瓶予被告親自排放尿液，並在
    被告面前封緘及被告親自封緘之過程，亦不爭執（高市警苓
    分偵字第0960013932號卷第3 頁、高縣林警偵移字第096000
    7307號卷第1 頁反面），被告尿液送驗結果，分別經正修科
    技大學超微量研究科技中心及臺灣檢驗科技股份有限公司，
    以氣相層析/ 質譜儀法 (GC/MS)確認檢驗結果，均呈海洛因
    代謝後之嗎啡陽性反應，有正修科技大學超微量研究科技中
    心96年3 月7 日報告編號：R00-0000-000號檢驗報告、臺灣
    檢驗科技股份有限公司96年4 月17日報告編號：KＺ00000000
    0000號濫用藥物尿液檢驗報告各1 份，及高雄縣政府警察局
    苓雅分局毒品案嫌疑人尿液代碼與姓名對照表（尿液代碼：
    VN.00000000000）、高雄縣政府警察局林園分局港埔派出所
    毒品案件嫌犯尿液對照表（代號林偵0096）、尿液採驗同意
    書等各1 紙在卷為證，足認被告自白與事實相符，犯行堪以
    認定，應予依法論科。
三、被告前因施用毒品案件，經本院以93年度毒聲字第2549號裁
    定送觀察、勒戒後，認無繼續施用毒品傾向，於95年3 月31
    日釋放出所，並經臺灣高雄地方法院檢察署檢察官以95 年
    度毒偵緝字第153 號為不起訴處分確定畢，有臺灣高等法院
    被告前案紀錄表在卷可稽。被告經觀察、勒戒執行完畢後，
    於5 年內故意再犯本件施用第一級毒品犯行，檢察官逕行起
    訴，即無不合。
四、查海洛因係屬毒品危害防制條例第2 條第2 項第1 款之第一
    級毒品，核被告所為，均係犯毒品危害防制條例第10條第1
    項施用第一級毒品罪。其施用前持有第一級毒品之低度行為
    ，應為施用第一級毒品之高度行為所吸收，不另論罪。被告
    2 次施用第一級毒品海洛因之行為，均係為滿足各該次之毒
    癮，於滿足毒癮後，該次行為即已完成，各次均為獨立之行
    為，各構成同一施用毒品罪責，是被告所犯上開2 罪，犯意
    各別，行為互殊，應予分論併罰。爰審酌被告前因施用毒品
    案件，經觀察、勒戒執行完畢，猶未戒除施用毒品惡習，惟
    係戕害自身健康，且犯後坦承犯行，尚具悔意，及其犯罪之
    動機、目的、手段等一切情狀，分別量處如主文所示之刑，
    並定其應執行之刑。
據上論斷，應依刑事訴訟法第273 條之1 第1 項、第299 條第1
項前段，毒品危害防制條例第10條第1 項，刑法第11條前段、第
51條第5 款，判決如主文。
本案經檢察官李佳韻到庭執行職務。
中    華    民    國    97    年    2     月    29    日
                  刑事第八庭    法  官  曾鈴
以上正本證明與原本無異。
如不服本判決應於收受本判決後10日內向本院提出上訴書狀，並
應敘述具體理由，如未敘述上訴理由者，應於上訴期間屆滿後20
日內補提理由書狀於本院（均須按他造當事人之人數附繕本）「
切勿逕送上級法院」。
中    華    民    國    97    年    3     月     4    日
                                書記官  曾秀鳳
附錄本件論罪科刑法條：
毒品危害防制條例第10條第1項


司法院資訊處製作；財團法人民間司法改革基金會備份。
